---
author: Departamento de Gestión de la Información
output: #word_document
  word_document:
     reference_docx: FormatoReporte.docx
params:
  reg: "Araucanía" 
    #label: "Región"
    #value: "Araucanía" 
    #input: select
    #choices: ["Tarapacá", "Antofagasta", "Atacama", "Coquimbo", "O'Higgins", 
    #         "Valparaíso", "Maule", "Biobío", "Araucanía", "Lagos", "Aysén", 
    #         "Magallanes", "Metropolitana", "Ríos", "Arica", "Ñuble"]
---

```{r Definir Regiones, include=FALSE}
source("Scripts/Reg.R", encoding = "UTF-8")
reg <- as.character(reg3[reg3$reg2 == params$reg, 1]) # esto facilita la impresión masiva de reportes
```

---
title: Minuta `r reg`
date: `r format(Sys.Date(), "%d/%m/%Y")`
---

```{r opciones de cada chunk, echo=FALSE}
knitr::opts_chunk$set(echo = FALSE, message=FALSE, warning=FALSE, dpi=300)
```

```{r Librerías y conexión, include = FALSE}
source("Scripts/CargarLibrerias.R", encoding = "UTF-8")
```

```{r Cargar Datos}
source("Scripts/CargaDatos.R", encoding = "UTF-8")
```

```{r Datos: UF}
source("Scripts/ManejoDatos_UF.R", encoding = "UTF-8")
```

```{r Datos: FDC}
source("Scripts/ManejoDatos_FDC.R", encoding = "UTF-8")
```

```{r Gráficos}
source("Scripts/Graficos.R", encoding = "UTF-8")
```

# 1. Sobre la información presentada [^1]

###### A continuación, se presenta una minuta con diferentes indicadores asociados a la **`r reg`**. Los datos son recopilados desde de los diferentes sistemas de información disponibles de la Superintendencia del Medio Ambiente y consideran la información actualizada al **`r format(Sys.Date(), "%d/%m/%Y")`**. 

[^1]: **UF**: Unidad Fiscalizable / **RCA**: Resolución de Calificación Ambiental / **IA**: Inspección Ambiental / **PPDA**: Plan de Prevensión y Descontaminación Ambiental / **RSMA**: Resolución de normas e instrucciones de carácter de la Superintendencia de Medio ambiente / **PC/PDC**: Programa de Cumplimiento / **NC**: Norma de Contaminación / **LEY**: Ley Ambiental / **REG**: Reglamento / **NE**: Norma de Emisión / **MP**: Medida Provisional / **FDC**: Formulación de Cargos / **MM**: Millones


# 2. Unidades Fiscalizables

- **`r prettyNum(nrow(UF_reg), big.mark = ".", decimal.mark = ",")`** de las **`r prettyNum(nrow(Resumen_UnidadFiscalizable), big.mark = ".", decimal.mark = ",")`** Unidades Fiscalizables (UF) a nivel nacional corresponden a la **`r reg`** (`r paste0(Porcentaje_uf_reg, "%")`).
- Estas se concentran mayoritariamente en la categoría **`r resumen_cate[1,1]`** (`r resumen_cate[1,2]` UFs), seguida por la **`r resumen_cate[2,1]`** (`r resumen_cate[2,2]` UFs)

## 2.1 Localización UFs en la `r reg`

```{r Mapa UFs, fig.width=3.7, fig.height=3.35, fig.align="center"}
source("Scripts/Mapa.R", encoding = "UTF-8")
mapa
```

## 2.2 Distribución de UFs a nivel nacional

```{r Gráfico: UFs por región, fig.width=6, fig.height=3, fig.align="center"}
uf_reg
```

## 2.3 UFs de la `r reg` por sector

```{r Gráfico: UFs por categoría económica, fig.width=6, fig.height=2.8, fig.align="center"}
uf_cat
```

## 2.4 Las 5 Categorías Económicas de `r reg` con más RCA

```{r Gráfico: top 5 UF RCA, fig.width=6, fig.height=3, fig.align="center"}
top_RCA %>% 
  kable(format = "markdown") 
```

# 3. Formulaciones de cargo

## 6.1 Formulaciones de cargo (FDC)

* La `r reg` ocupa el lugar `r filter(FDC_reg_porcentaje, Region == reg)$rank` respecto al resto de las regiones en número de FdC.
* De **`r prettyNum(Comparar[1,2] + Comparar[2,2], big.mark = ".", decimal.mark = ",")`** FdC, **`r Comparar[1,2]`** (**`r paste0(prettyNum(round(Comparar[1,2]/(Comparar[1,2] + Comparar[2,2])*100,1), big.mark = ".", decimal.mark = ","),"%")`**) han sido en la **`r reg`**. 
* Dentro de la **`r reg`**, `r prettyNum(round(FDC_origen$FDC[FDC_origen$ProcesoSancionTipoNombre == "Denuncia"]/sum(FDC_origen$FDC)*100,1), big.mark = ".", decimal.mark = ",")`% de las FdC fueron iniciadas a partir de **denuncias**.
* **`r MAX_cate$CategoriaEconomica[1]`** es el sector que concentra el mayor número de FdC en la `r reg` (`r MAX_cate$FDC[1]`) seguida por **`r MAX_cate$CategoriaEconomica[2]`** (`r MAX_cate$FDC[2]`).

### FDC por región

```{r Gráfico: FDC categoría, fig.width=7, fig.height=3.2, fig.align="center"}
fdc_cat
```

### FDC asociadas a la `r reg` por año

```{r Gráfico: FDC Año, fig.width=4.8, fig.height=2, fig.align="center"}
fdc_anio
```

### Distribución de FDC asociadas a la `r reg` por sector

```{r Gráfico FDC región, fig.width=6, fig.height=3, fig.align="center"}
fdc_reg
```

### FDC asociadas a la `r reg` por origen

```{r Gráfico FDC Origen, fig.width=3.3, fig.height=2.2, fig.align="center"}
fdc_origen
```

### FDC asociadas a la `r reg` por estado

```{r Gráfico FDC Estado, fig.width=3.3, fig.height=2.2, fig.align="center"}
fdc_estado
```